臺灣桃園地方法院刑事判決　　　　　　　　　　　　九十三年度簡上字第一九八號
　　上　訴　人
　　即　被　告　甲○○　男　二.
右上訴人即被告因違反動產擔保交易法案件，不服本院中壢簡易庭九十三年度壢簡字
第三三○號，九十三年五月十一日第一審判決（聲請簡易處刑案號：台灣桃園地方法
院檢察署九十三年度偵續字第三七號），提起上訴，本院管轄第二審之合議庭判決如
左︰
    主  文
上訴駁回。
    事  實
一、甲○○於民國九十二年十月二十一日因違反毒品危害防制條例案件經本院中壢簡
    易庭判處有期徒刑六月，如易科罰金以三百元折算一日，於九十二年十一月二十
    日確定，尚未執行，於本案不構成累犯。
二、甲○○於九十一年十月十六日，以新台幣（下同）四十萬零六百八十元向黃湘江
    購買車號七Ｍ─○六四八號自用小客車一輛，同日黃湘江則將上開車款債權讓與
    裕融企業股份有限公司（以下簡稱「裕融公司」），並由甲○○將前揭小客車設
    定動產擔保交易法之動產抵押權與「裕融公司」，甲○○為動產擔保交易之債務
    人，「裕融公司」為動產擔保交易之債權人，約定車款按月分三十六期繳付，自
    九十一年十一月十六日起至九十四年十月十六日止，每月繳付一萬一千一百三十
    元，於未繳付全部車款之動產抵押登記有效期間內，不得將抵押物出讓、出質、
    出租、出借或設定次順位抵押權或其他擔保物權，並於九十一年十月二十日向中
    壢監理站辦理動產擔保動產抵押設定登記，甲○○並取得七Ｍ─○六四八號自用
    小客車使用，詎甲○○在取得標的物車輛後，僅繳納至第七期─九十二年五月十
    五日，自九十二年六月十六日起即未繳付款項，並意圖為自己不法之利益，未事
    先告知債權人「裕融公司」取得同意，於九十二年五月二十八日擅自將七Ｍ─○
    六四八號自用小客車開至桃園縣平鎮市○○路四七五號一樓「天成當舖」，以上
    開車輛出質「天成當舖」而向當舖借款五萬元，致「裕融公司」追索無著受有損
    害。
三、案經「裕融公司」訴由臺灣桃園地方法院檢察署檢察官聲請簡易判決處刑。
    理  由
一、上訴人即被告甲○○於本院最後審理期日時，經合法傳喚，無正當理由未到庭應
    訊，惟據其於本院準備程序時所為陳述，矢口否認有何違反動產擔保交易法之犯
    行，而辯稱「：：我沒有詐騙他們，我也沒有收到任何單子，沒有經過我同意私
    下去辦理，業務員也掩蓋不讓我看，印章也是他們自己去刻的：：」云云。經查
    ：
    (一)被告於九十一年十月十六日，以四十萬零六百八十元向案外人黃湘江購買車號
      七Ｍ─○六四八號自用小客車一輛，黃湘江則將上開車款債權讓與告訴人「裕
      融公司」，並由被告將前揭小客車設定動產擔保交易法之動產抵押權與告訴人
      「裕融公司」，自九十一年十一月十六日起至九十四年十月十六日分三十六期
      按月繳付車款予告訴人「裕融公司」，且向中壢監理站辦理動產擔保動產抵押
      十八日擅自將七Ｍ─○六四八號自用小客車開至平鎮市○○路四七五號一樓「
      天成當舖」，以上開車輛出質「天成當舖」而向當舖借款五萬元等情，已據告
      訴人「裕融公司」代理人高菲菲於偵查時指述及證人「天成當舖」老闆乙○○
      於九十三年九月八日本院審理時陳述甚詳，並有債權讓與暨動產抵押契約書、
      動產擔保交易動產抵押設定登記申請書、查訪催繳紀錄、存證信函影本各一份
      （九十二年度偵字第一六二七六號卷第五頁至第二十四頁）、裕融企業股份有
      限公司協尋車輛申請書、還款記錄查詢二紙（九十三年度偵續字第三七號卷第
      十四頁至第十六頁）、「天成當舖」當票影本一紙（本院卷）附卷可稽（見偵
      卷第四頁至第六頁）。
    (二)而被告雖上訴指稱「：：沒有經過我同意私下去辦理，業務員也掩蓋不讓我看
      ，印章也是他們自己去刻的：：」云云，然而證人即前述車牌號碼七Ｍ─○六
      四八號自用小客車之債權讓與暨動產抵押之對保人丙○○於九十三年九月八日
      本院審理時證稱「：：（提示債權及讓與動產抵押契約書，是否你對保的簽名
      ？）是：：（甲○○是否在此契約書上簽名？）是：：（甲○○有無購買這部
      車子，七Ｍ─○六四八號？）有：：」等詞，證人即「天成當舖」老闆乙○○
      亦表示「：：（甲○○何時到天成當舖典當？）九十二年五月二十七日：：（
      典當多少錢？）五萬元：：（是用什麼典當？）車子，就是七Ｍ─○六四八號
      ：：」（九十三年九月八日本院審理）等詞，且被告於九十三年三月二十六日
      偵查時亦坦認「：：（你只繳納分期款到九十二年五月十六日，六月十六日起
      就未再付？）對：：（之後未再付的原因？）把車拿到中壢天成當舖去借款：
      ：（之前繳款不正常？）對，我承認，且並把車子拿到當舖去典當：：」等，
      核與告訴人「裕融公司」代理人高菲菲前揭指述及證人乙○○證述之情情相符
      ，堪認被告嗣上訴指陳之詞為卸責之詞，不足採信。
    (三)綜上所述，被告上訴所辯係事後卸責之詞，並不足採，而被告僅繳付款項至第
      七期─九十二年五月十六日止即未再付分期款項，更於動產抵押登記有效期間
      內之九十二年五月二十七日將車號七Ｍ─○六四八號自用小客車出質「天成當
      舖」，向當舖借款五萬元，之後人即避不見面，足見被告有意圖為自己不法之
      利益甚明，從而本件事證明確，被告犯行堪以認定，應予依法論科。
二、核上訴人即被告所為，係犯動產擔保交易法第三十八條之出質罪。原審認被告罪
    證明確，爰引刑事訴訟法第四百四十九條第一項、第四百五十四條第二項、動產
    擔保交易法第三十八條、刑法第十一條前段、第四十一條第一項前段、罰金罰鍰
    提高標準條例第一條前段、第二條，逕以簡易判決判處有期徒刑二月，並諭知易
    科罰金之折算標準，認事用法並無違誤，量刑亦屬妥適，上訴人猶執前詞提起上
    訴，指摘原判決不當，自非可採，至於上訴人於上訴狀另指陳「：：上訴人業與
    告訴人達成和解，告訴人同意不再追究上訴人違反動產擔保交易法之刑事責任：
    ：」云云，惟車號七Ｍ─○六四八號自用小客車已經動產擔保交易之債權人即告
    訴人裕融公司取回求償一節，已據上訴人於九十二年十二月十六日偵查、九十三
    年三月二十六日偵查供述在卷，而據上訴人提出之和解書記載之日期九十三年四
    月九日，內容：「經裕融與甲○○君協商同意交還車輛，裕融同意不再追究甲○
    ○君違反動產擔保交易法之刑事責任：：」，可知車號七Ｍ─○六四八號自用小
    客車已經告訴人裕融公司取回之情形，已經原審審酌，又動產擔保易法第三十八
    條之罪非告訴乃論之罪，不因告訴人不予追究而得撤回，從而可知被告上訴無理
    由，應予駁回。
三、按被告經合法傳喚，無正當之理由不到庭者，得不待其陳述，逕行判決，刑事訴
    訟法第三百七十一條定有明文。本件被告甲○○經合法傳喚，無正當理由而不到
    庭，此有其送達回證附卷可稽，爰依前開規定，不待其陳述逕行判決，附此敘明
    。
四、據上論斷，應依刑事訴訟法第四百五十五條之一第三項、第三百六十八條、第三
    百七十一條，判決如主文。
本案經檢察官魏雯祈到庭執行職務。
中　　　華　　　民　　　國　　九十三　　年　　　九　　　月　　二十二　　日
                                臺灣桃園地方法院刑事第一庭
                                    審判長法  官  吳爭奇
                                          法  官  胡芷瑜
                                          法  官  林婷立
右正本證明與原本無異。
不得上訴。
                                          書記官  楊鳳滿
中　　　華　　　民　　　國　　九十三　　年　　　九　　　月　　二十三　　日
